【裁判字號】    89,上易,905
【裁判日期】    890331
【裁判案由】    動產擔保交易法
【裁判全文】
臺灣高等法院刑事判決                            八十九年度上易字第九五號
    上  訴  人
    即  被  告  甲○○
右上訴人因違反動產擔保交易法案件，不服臺灣桃園地方法院八十八年度易字第一一
一四號，中華民國八十八年六月九日第一審判決（起訴案號：臺灣桃園地方法院檢察
署八十八年度偵字第五０七０號），提起上訴，本院判決如左：
    主  文
上訴駁回。
    事  實
一、甲○○於民國八十七年六月一日，依動產擔保交易法之規定，以分期付款方式，
    向歌林股份有限公司（以下簡稱歌林公司）購買ＫＤ─Ｆ五０二型機種冷氣機一
    台，而為動產擔保交易之債務人。雙方訂立附條件買賣契約，約定冷氣機總價金
    為新臺幣（下同）四萬一千四百元，按每月一期，分十三期付清，頭期款五千四
    百元，第二期款後，每期繳付三千元，於每月十五日前繳付，並約定標的物安裝
    地點為桃園縣桃園市○○○街一五八巷十四號九樓，在價金未付清之前，標的物
    所有權仍屬出賣人所有，買受人僅得依約占有使用，不得任意遷移或為其他處分
    。詎甲○○在取得標的物後，僅繳納三期價款，即意圖為自己不法之利益，自八
    十七年九月十五日起未再給付上開各期款項，並將上開冷氣機遷移他處不知去向
    ，致歌林公司催討無著而受有損害。
二、案經歌林公司訴由臺灣桃園地方法院檢察署檢察官偵查起訴。
    理  由
一、訊據被告甲○○固坦承前揭向歌林公司以分期付款方式購入冷氣機，嗣發生未按
    期繳款等情屬實，惟辯稱：伊購入冷氣機未幾即與配偶離異，協議由伊配偶將冷
    氣機移往臺中使用，並負責劃撥繳付期款，伊不知期款未繳事，亦無得不法利益
    之意圖云云。然查，右開事實業據告訴人歌林公司之代理人陳建章、郭大全先後
    於偵審中指述綦詳，並有附條件買賣契約書、本票、歌林公司銷貨傳票及被告之
    戶籍謄本（依該謄本所載，被告迄原審審理時仍設籍上開桃園地址）等在卷可稽
    。被告於本院審理時亦自承伊因工作關係，曾自桃園搬至基隆，最近搬到臺北，
    並未通知歌林公司，又伊與配偶協議將冷氣機遷至臺中使用一事，亦未徵得歌林
    公司同意等語。則被告明知系爭冷氣機係以分期付款購買，與歌林公司間訂有附
    條件買賣契約，於款項繳清前，不得擅將標的物遷移，竟擅自將冷氣機移往他處
    ，又自行搬離原住址，未通知告訴人，其顯有不法利益之意圖，至為灼然。所辯
    云云，無非卸責之詞，不足採信。被告犯行事證已臻明確，應予依法論科。
二、原審核被告係動產擔保交易之債務人，為意圖不法之利益，將標的物遷移，係犯
    動產擔保交易法第三十八條之罪。爰審酌被告之品行、犯罪動機、目的、手段、
    所生危害、所得財物及當時尚未與告訴人達成和解，賠償損害等一切情狀，適用
    動產擔保交易法第三十八條，刑法第十一條前段、第四十一條，罰金罰鍰提高標
    準條例第一條前段、第二條，判處被告拘役三十日，如易科罰金以銀元三百元折
    算一日，經核認事用法，並無違誤，量刑亦屬適當。被告上訴仍執前詞，並以量
    刑過重，指摘原判決不當，為無理由，應予駁回。又被告雖於原審判決後之八十
    八年七月八日繳清款項，取得告訴人之宥恕，有其和解書及告訴人之陳報狀在卷
    可憑，然查被告於八十八年三月間因犯傷害等罪，經臺灣基隆地方法院判處有期
    徒刑二月確定，並於八十八年七月二十日易科罰金執行完畢，參照最高法院五十
    四年度臺非字第一四八號判例意旨，不得於本案宣告緩刑，附此敘明。
據上論斷，應依刑事訴訟法第三百六十八條，判決如主文。
本案經檢察官謝英民到庭執行職務。
中      華      民      國      八十九      年    三    月    三十一    日
                            臺灣高等法院刑事第五庭
                                審判長法  官  曾  德  水
                                      法  官  趙  功  恆
                                      法  官  林  立  華
右正本證明與原本無異。
不得上訴。
                                      書記官  廖  月  女
中      華      民      國      八十九      年    四    月      五      日
附錄：本判決論罪科刑法條全文
動產擔保交易法第三十八條
動產擔保交易之債務人，意圖不法之利益，將標的物遷移、出賣、出質、移轉、抵押
或為其他處分，致生損害於債權人者，處三年以下有期徒刑、拘役或科或併科六千元
以下之罰金。


司法院資訊處製作；財團法人民間司法改革基金會備份。
